【裁判字號】    94,訴,2596
【裁判日期】    950407
【裁判案由】    毒品危害防制條例
【裁判全文】
臺灣板橋地方法院刑事判決              94年度訴字第2596號
公  訴  人  臺灣板橋地方法院檢察署檢察官
被      告  甲○○
上列被告因毒品危害防制條例案件，經檢察官提起公訴（94年度
毒偵字第6045號）及併案審理（臺灣士林地方法院檢察署94年度
毒偵字第1710號），於本院準備程序進行中，被告就被訴及併案
之事實為有罪陳述，經告知被告簡式審判程序之旨，並聽取當事
人之意見後，裁定進行簡式審判程序判決如下：
    主  文
甲○○連續施用第一級毒品，累犯，處有期徒刑拾月。
扣案之海洛因貳包（不含外包裝袋，共淨重零點肆公克）沒收銷
燬之。
    事  實
一、甲○○曾於民國85年間犯竊盜罪，經本院以85年度少訴字第
    69號判決判處有期徒刑8 月，緩刑5 年確定，同年甲○○因
    肅清煙毒條例之罪，分別經本院以85年度訴字第1896號判決
    判處有期徒刑1 年8 月，及以85年度訴字第3058號判決判處
    有期徒刑3 年6 月確定，並撤銷前開緩刑。上開有期徒刑接
    續執行至88年10月26日假釋付保護管束，未執行之殘刑為有
    期徒刑3 年29日。甲○○於假釋期間又犯竊盜罪，經本院以
    89年度易字第3447號判決判處有期徒刑4 月確定，並經撤銷
    前開假釋，與上開殘刑有期徒刑3 年29日接續執行至93年5
    月2 日縮短刑期執行完畢（本案構成累犯）。甲○○另於前
    開假釋期間施用毒品，經本院以89年度毒聲字第4772號裁定
    送請觀察、勒戒後，認有繼續施用毒品之傾向，又經本院以
    89年度毒聲字第4995號裁定送強制戒治，執行至90年1 月30
    日改入監執行前開殘刑，至90年8 月21日停止戒治期滿視為
    執行完畢。
二、甲○○於前開有期徒刑及強制戒治執行完畢釋放後之5 年以
    內，又基於施用第一級毒品海洛因之概括犯意，自94年3 月
    間之某日起，至95年2 月18日之某時止，連續多次在臺北縣
    三重市○○街357 巷83號4 樓住處內，施用第一級毒品海洛
    因多次。嗣經警於(一)94年7 月22日11時20分許，在臺北市○
    ○○路○ 段與保安街口查獲，並扣得第一級毒品海洛因1 包
    （淨重0.1 公克）；(二)於94年8 月9 日14時許，在臺北市○
    ○○路○ 段125 號前查獲，扣得海洛因1 包（淨重0.3 公克
    ）；(三)於95年2 月19日12時30分許，在臺北縣三重市○○街
    445 巷27號2 樓因本院通緝中而為警查獲。
三、案經臺北市政府警察局中正第一分局移請臺灣板橋地方法院
    檢察署檢察官偵查起訴，及經臺灣士林地方法院檢察署檢察
    官移送併案。
    理  由
一、按除被告所犯為死刑、無期徒刑、最輕本刑為3 年以上有期
    徒刑之罪或高等法院管轄第一審案件者外，於第一次審判期
    日前之準備程序進行中，被告先就被訴事實為有罪之陳述時
    ，審判長得告知被告簡式審判程序之旨，並聽取當事人、代
    理人、辯護人及輔佐人之意見後，裁定進行簡式審判程序，
    刑事訴訟法第273 條之1 第1 項定有明文。經核本件被告甲
    ○○所犯係死刑、無期徒刑、最輕本刑為3 年以上有期徒刑
    以外之罪，其於準備程序中就被訴及併案事實為有罪之陳述
    ，經法官告知簡式審判程序之旨，並聽取公訴人、被告之意
    見後，本院爰依首揭規定，合議裁定由受命法官獨任進行簡
    式審判程序，合先敘明。
二、上揭犯罪事實，業據被告甲○○於本院訊問中坦承不諱。且
    被告前開3 次為警查獲後，經採尿送驗，均呈鴉片類陽性之
    反應，有臺灣檢驗科技股份有限公司濫用藥物尿液檢驗報告
    附卷3 紙為憑，堪認被告之自白屬實。且被告為警查獲時，
    亦扣有得第一級毒品海洛因2 包（共淨重0.4 公克）為佐。
    又被告曾於89年間施用毒品，經本院以89年度毒聲字第4772
    號裁定送請觀察、勒戒後，認有繼續施用毒品之傾向，又經
    本院以89年度毒聲字第4995號裁定送強制戒治，執行至90年
    1 月30日改入監執行前開殘刑，至90年8 月21日停止戒治期
    滿視為執行完畢，有臺灣高等法院被告前案紀錄表1 份附卷
    為據，足認被告於前開強制戒治執行完畢釋放後之5 年以內
    ，再犯本件施用海洛因之犯行明確，應依法論處。
三、核被告所為，係犯毒品危害防制條例第10條第1 項之施用第
    一級毒品罪，被告施用前、後持有第一級毒品之犯行，為施
    用之高度行為所吸收，不另論罪。被告多次施用第一級毒品
    之犯行間，時間緊接，犯罪構成要件相同，顯係基於概括犯
    意反覆為之，應依連續犯規定論以一罪，並依法加重其刑。
    被告有事實欄所載之執行紀錄，於93年5 月2 日執行完畢，
    有臺灣高等法院被告前案紀錄表在卷可稽，其於有期徒刑執
    行完畢後之5 年以內，再犯本件有期徒刑以上之罪，為累犯
    ，應依法遞加重其刑。爰審酌被告犯後坦承犯行，並衡其前
    科素行、犯罪動機、目的、所生危害，及其犯後態度等一切
    情狀，量處如主文所示之刑。扣案海洛因2 包（共淨重0.4
    公克），雖分別為林新全、林芬蘭所有，惟係林新全等欲與
    被告共同施用之第一級毒品，且經當場查獲，此據被告自承
    在卷，是不問屬犯人與否，應宣告沒收銷燬（不含外包裝袋
    ）。至於前開海洛因外包裝袋2 只，既分別為林新全、林芬
    蘭所有，則非被告所有供犯罪所用或預備之物，不另為沒收
    之宣告，附此敘明。
據上論斷，應依刑事訴訟法第273 條之1 第1 項、第299 條第 1
項前段，毒品危害防制條例第10條第1 項、第18條第1 項前段、
第23條第2 項，刑法第11條前段、第56條、第47條，判決如主文
。
本案經檢察官陳孟黎到庭執行職務。
中    華    民    國    95    年    4     月    7     日
                    刑事第十一庭    法  官  林漢強
上列正本證明與原本無異。
如不服本判決，應於判決送達後10日內，向本院提出上訴狀。
                                    書記官  曾千庭
中    華    民    國    95    年    4     月    7     日
附錄本案論罪科刑所用法條全文
毒品危害防制條例第10條
施用第一級毒品者，處六月以上五年以下有期徒刑。
施用第二級毒品者，處三年以下有期徒刑。


司法院資訊處製作；財團法人民間司法改革基金會備份。
